---
title: "Análisis cuenta oficial Gustavo Salle - Twitter/X"
author: "Elina Gómez"
date: "2025-02-03"
output: 
  html_document:
    toc: true
    toc_float: true
---

```{r setup, include=FALSE}
knitr::opts_chunk$set(echo = TRUE)
```

# Contexto

```{r include=FALSE}
library(lubridate)
library(dplyr)
library(quanteda)
library(dplyr)
library(ggplot2)
library(tidyr)
library(plotly)
library(htmlwidgets)

base=openxlsx::read.xlsx("C:/Users/elina/OneDrive/Documentos/Busqueda/Salle/Twitter/base_final.xlsx")
base <- base %>%
  mutate(
    Fecha = ymd_hms(Time),
    Anio = year(Fecha),
    Mes = month(Fecha),
    Dia = day(Fecha),
    Fecha_corta = as.Date(Fecha)
  )


```

<br>

El trabajo se centra en un análisis retrospectivo de los posteos de la cuenta oficial de Gustavo Salle (@sallelorier) en la red X (ex-Twitter), en el período 2015 - 2025. En total se contablizan 46633 posteos en el período de diez años, incluyendo posteos originales (21659) y comentarios a otros posteos (24974). En la siguiente tabla se visualiza el total de posteos por año, considerando ambos tipos en conjunto. 

<br>

```{r pressure, echo=FALSE, message=FALSE, warning=FALSE}
library(knitr)
library(kableExtra)

base %>%
  group_by(Anio)%>%
  summarize(N=n())%>%
#  arrange(-N)%>%
   kbl(align = 'c') %>%
  kable_styling(bootstrap_options = "striped", full_width = TRUE, position = "center") %>%
  scroll_box(width = "80%", height = "500px") 
```

# Evolución 

<br>
En el siguiente gráfico se visualiza su evolución desagregada según tipo de posteo (original o comentario), observando diferentes momentos en la forma de interacción con la red. [^1] 
<br>

[^1]: Se considera la evolución hasta el año cerrado 2024. 


<iframe src="grafico_tipo.html" width="100%" height="500px" style="border:none;"></iframe>



# Temas
<br>
Con el objetivo de analizar el contenido de los posteos, se realizaron diccionarios temáticos con términos asociados a algunas categorías o temas definidos según análisis de discursos del político en medios de prensa. Se distinguieron cuatro categorías asociadas a temas recurrentes en su discursividad pública: 1) Orden global y política, 2) Ambiente, 3) Pandemia y 4) Sistema judicial. La agrupación en diccionarios permite analizar su evolución en el tiempo, énfasis, términos más relevante entre las cetegorías, entre otros. 

En primer lugar, se visualiza la evolución de la cantidad de posteos según cada categoría. Para ello, se define que un posteo corresponde a una categoría determinada cuando menciona al menos uno de los términos definidos en cada caso. 
<br>


<iframe src="evo_cat.html" width="100%" height="500px" style="border:none;"></iframe>


<br>

Otra forma de ver dicha evolución en términos de intensidad, como se presenta a continuación, es contabilizar la cantidad de términos mencionados para cada categoría y visualizar su evolución en el tiempo. 

<br>

<iframe src="evo_terminos.html" width="100%" height="500px" style="border:none;"></iframe>

<br>

Por último se indaga sobre el peso de cada término para cada una de las cuatro categorías que integran el análisis. Se toman las diez palabras principales para cada tema.  



<iframe src="heatmap_terminos.html" width="100%" height="700px" style="border:none;"></iframe>

<br>

# Temática parlamentaria

<br>
Se realizó un análisis específico sobre el abordaje de la temática parlamentaria en los posteos emitidos por Gustavo Salle. 
<br>

<iframe src="evo_parlamento.html" width="100%" height="500px" style="border:none;"></iframe>

<br>
También, al igual que en apartados anteriores y con el objetivo de dar cuenta del contenido e intersidad de esos mensajes, se presenta la evolución en la cantidad de términos vinculados con la dinámica parlamentarias que son mencionados en los posteos. 
<br>

<iframe src="evo_terminos_parlamento.html" width="100%" height="500px" style="border:none;"></iframe>


<br>
Finalmente, se presenta un mapa de calor con los diez términos vinculados al parlamento más mencionados y su intensidad. 

<br>


<iframe src="heatmap_terminos_parlamento.html" width="100%" height="700px" style="border:none;"></iframe>






# Interacción

<br>
Entre los 24974 posteos que representan comentarios a otros posteos, se pueden distinguir cuales son las cuentas a las que reacciona la cuenta original. En la tabla siguiente se contabilizan las menciones a las 20 cuentas con más interacciones (comentarios) en todo el período analizado.    


<br>

```{r echo=FALSE, message=FALSE, warning=FALSE}
library(knitr)
library(stringr)
library(kableExtra)

respuestas <- base %>% filter(comentario==1)
respuestas <- respuestas %>%
  mutate(menciones = str_extract_all(Text, "@\\w+")) %>% 
  unnest(menciones) %>%  
  mutate(menciones = str_remove(menciones, "@"))  
respuestas %>%
  count(menciones, sort = TRUE) %>%
  top_n(20, n)%>%
  arrange(-n)%>%
  dplyr::rename(Cuenta=menciones,Menciones=n) %>%
   kbl(align = 'c') %>%
  kable_styling(bootstrap_options = "striped", full_width = TRUE, position = "center") %>%
  scroll_box(width = "80%", height = "500px") 
```


<br>

Si vemos la evolución en el tiempo es posible identificar la intensidad de dicha interacción para las 10 cuentas principales. 

<br>

<iframe src="evo_interacciones.html" width="100%" height="500px" style="border:none;"></iframe>










